# 关于物业管理服务公司结转收入应该确认“应收账款”还是“合同资产”的问题

提问人：海阳 爱 吃方便面 时间：2022-07-18 07:39:30
请教陈版主，一家物业管理服务公司以“非住宅”的办公物业为主，兼有部分住宅物业，以下针对不同业主做出如下判断，不知是否准确：
1 、针对“非住宅”的办公物业，物业服务合同或招标文件中通常规定了 验 收收 / 考核条款，即根据考核结果据实结算，根据历史经验估计，考核扣分结算的差异比较小且款项均能收回。但在考核结果确认之前，仍然不是仅仅取决于时间流逝的无条件收款权利，因此应确认合同资产，到考核结果确认，按约定向客户开票结算时，转为应收账款。
2 、针对住宅物业，物业管理服务费由单户业主承担并实际支付，物业服务合同通常不会约定考核条款，单户业主也不具备对物业公司考核的能力，或者即使约定由业主委员会对物业服务进行考核，考核结果对物业费的收取不会产生直接的影响，此时物业公司按照权责发生制确认的收入形成的收款权利是一项无条件（即，仅取决于时间流逝）收取合同对价的权利，则未回款部分应确认为“应收账款”。
注：针对“非住宅”的办公物业的判断依据主要取自您有关合同资产和应收账款如何区分的回复。https://bbs.esnai.com/forum.php? ... 6%CA%D5%D5%CB%BF%EE但是目前查到的上市公司无论是办公物业还是住宅物业，没有哪家上市物业公司确认了”合同资产“，所以感到很困惑，考核条款是否应该作为影响有权收取金额的不确定性因素，是否属于新收入准则的规范范围。还是可以作为可变的对价在确认收入的时候予以考虑，直接确认为应收账款，不确认合同资产？

回答人：chenyiwei
经考虑，此问题也可以这样理解：“可变对价”是针对与已提供的服务（即截至资产负债表日已可确认的收入）的计量不确定性，而合同资产/应收账款的区分则涉及未来将提供的服务对本期已提供服务对应有权收取价款金额的影响。
如果考核周期与日历年度一致，或者在资产负债表日已经可以合理确定本期考核结果，那么自然是确认应收账款。
如果考核周期与日历周期不一致（例如考核周期是每年 4 月 1 日至次年 3 月 31 日），则截至资产负债表日已提供的服务对应的有权收取的价款还会受到下年 1 ～ 3 月提供服务的考核结果影响，此时应确认合同资产。
如果考核周期与日历年度一致，但由于某些特殊原因，在财务报表批准报出日之前不能得知考核结果的，则按可变对价处理，可以确认应收账款，但需谨慎估计收入金额，确保遵循“极可能不会发生重大转回”的限制条件。